最高法院刑事判決　　　　　　　　　　　　　　　九十三年度台上字第四０一五號
　　上　訴　人　甲○○
右上訴人因違反麻醉藥品管理條例案件，不服台灣高等法院中華民國九十年十一月十
二日第二審更審判決（九十年度上更(一)字第三一四號，起訴案號：台灣宜蘭地方法院
檢察署八十七年度偵字第一一０六號），提起上訴，本院判決如左：
    主  文
上訴駁回。
    理  由
按刑事訴訟法第三百七十七條規定，上訴於第三審法院，非以判決違背法令為理由，
不得為之。是提起第三審上訴，應以原判決違背法令為理由，係屬法定要件。如果上
訴理由狀並未依據卷內訴訟資料，具體指摘原判決不適用何種法則或如何適用不當，
或所指摘原判決違法情事，顯與法律規定得為第三審上訴理由之違法情形，不相適合
時，均應認其上訴為違背法律上之程式，予以駁回。本件上訴人甲○○上訴意旨略稱
：(一)、上訴人主張警詢時遭受刑求，所為供述，是「保安隊長叫我如此說的」，原審
對此僅傳喚訊問製作警詢筆錄之蘭劍力到庭證稱未有刑求情事，製作筆錄時，保安隊
長並未在場，上訴人於警詢時之供述，均出於任意性云云，而未調取警詢錄音帶查核
，即認上訴人之上開主張並非真實，遽採上訴人於警詢時之供述為判決依據，有應於
審判期日調查之證據未予調查之違法。(二)、上訴人雖購入安非他命，但尚未賣出，則
「非法販賣」與「意圖販賣而持有」之界限為何？上訴人主張本件應屬「意圖販賣而
持有」，原審對此未予採納，未說明理由，其判決理由未備。
惟查：原判決綜合上訴人之自白，證人蘭劍力之證詞，扣案安非他命、電子秤、塑膠
袋，卷附檢驗通知書等證據，並參酌全案其餘卷證資料，本於事實審法院推理之作用
，認定上訴人有非法販賣化學合成麻醉藥品安非他命之犯行，已詳細說明其採證認事
之理由。對上訴人主張警詢時遭受刑求，所為供述「是保安隊長叫我如此說的」，如
何與事實不相符合，不足採信；上訴人所為，何以應成立販賣罪，亦均已詳加說明。
上訴意旨對原審之論斷，究有何違背經驗法則或論理法則等違法情形，並未依據卷內
資料為具體之指摘。上訴意旨(一)徒執陳詞，以其於警詢時遭受刑求，所供「是保安隊
長叫我如此說的」云云，據以指摘原判決採信其於警詢時之自白為違背法令，係以己
意，對原審採證認事之適法職權行使，並已說明之事項，漫事指摘，復為單純之事實
上爭辯，依首開說明，自非適法之第三審上訴理由。況按：(一)、依卷內資料，上訴人
不唯於警詢時供承「因我欠人債務，所以向『長安』購買安非他命，想轉售他人，從
中獲取利潤，以所賺的利潤來還債務」，於檢察官偵查時，亦為相同之供述，則原審
雖未進一步調取警詢錄音帶加以勘驗查核，但除去此部分，既尚有檢察官偵查筆錄可
佐，而仍應為同一事實之認定，則此單純訴訟程序上之疏誤，對判決本旨既不生影響
，依刑事訴訟法第三百八十條規定，即不得據為第三審上訴理由。(二)、刑法上所謂販
賣行為，並不以販入後復行賣出為必要，祇要以營利目的而為販入或賣出，有一於此
，即足構成。而所謂意圖販賣而持有，係指持有之初，並無營利意圖，係於持有行為
繼續中，起意販賣，而更易其原先單純持有意思，為販賣之意思而繼續持有，且未賣
出者而言，二者概念，未儘相同。本件上訴人既坦認「因欠債而販入安非他命，想轉
售他人，從中獲取利潤償債」，則其於販入之初，既已存營利目的，所為自符販賣罪
之犯罪構成要件，原審據此認定上訴人所為，應成立非法販賣化學合成麻醉藥品安非
他命罪，於法自無不合。且原判決既已就上訴人所為如何應成立販賣罪，為必要之論
述，對與本件論罪科刑無關之「意圖販賣而持有」部分，未加說明，自亦無判決理由
不備之違法，上訴意旨此部分所指，顯有誤會。綜上所述，本件上訴意旨所指，與法
律規定得為第三審上訴理由之情形不相適合，其上訴違背法律上之程式，應予駁回。
據上論結，應依刑事訴訟法第三百九十五條前段，判決如主文。
中　　　華　　　民　　　國　　九十三　　年　　　八　　　月　　　五　　　日
                              最高法院刑事第十一庭
                                  審判長法官  張　淳　淙
                                        法官  謝　俊　雄
                                        法官  蘇　振　堂
                                        法官  張　春　福
                                        法官  呂　丹　玉
      右正本證明與原本無異
                                              書  記  官
中　　　華　　　民　　　國　　九十三　　年　　　八　　　月　　 十二 　　日
                                                                      Ｒ
